臺灣高等法院臺南分院刑事判決　　　96年度交上易字第372號
上　訴　人
即　被　告　丁　○
輔　佐　人
即被告之子　甲○○
上列上訴人因過失傷害案件，不服臺灣臺南地方法院95年度交易
字第124號中華民國96年5月7日第一審判決（起訴案號：臺灣臺
南地方法院檢察署95年度偵字第13250號），提起上訴，本院判
決如下：
    主  文
原判決撤銷。
丁○犯過失傷害罪，處拘役肆拾日，如易科罰金，以新臺幣壹仟
元折算壹日。減為拘役貳拾日，如易科罰金，以新臺幣壹仟元折
算壹日。
    事  實
一、丁○曾有多次賭博前科及恐嚇（經法院判處拘役三十日）、
    妨害自由（經法院判處拘役三十日）、詐欺（經法院判處有
    期徒刑六月確定，於九十三年三月二十九日易科罰金執行完
    畢）等前科（以上均不構成累犯），其未考領汽車駕駛執照
    ，於九十五年七月十一日中午十二時二十分許，無照駕駛牌
    照號碼0828─JE號自小客車（該車屬於丁○女兒陳雅所有
    ），搭載吳登彩，欲到臺南市安南區與吳登彩之姊姊洽談土
    地仲介事宜，沿台南市○○路外側快車道，由南向北行駛，
    途經文賢路一一六六號前時，因文賢路一一六六號前停有一
    輛大貨車正在卸貨，跨越文賢路由南向北之慢車道及一部分
    外側快車道，因而擋住慢車道，慢車道之車輛勢必變換車道
    到外側快車道，丁○本應注意汽車行駛時，駕駛人應注意車
    前狀況，並隨時採取必要之安全措施，以避免危險之發生，
    而依當時之情形，天候晴、日間自然光線、柏油路面乾燥、
    無缺陷、視距良好，客觀上並無其不能注意之情事，詎其竟
    疏於注意車前狀況，隨時採取必要之安全措施，適有丙○○
    駕駛H78─860號重機車，同向沿文賢路慢車道由南向北行駛
    ，因上開大貨車擋住慢車道，丙○○本應注意變換車道時，
    應讓直行車先行，並注意安全距離，詎丙○○竟疏未注意讓
    丁○所駕駛之直行車先行，並注意安全距離即貿然變換車道
    到文賢路由南向北之外側快車道並進入內側快車道，丁○發
    覺前面有狀況而向左偏閃進入內側快車道，其所駕駛之0828
    ─JE號自小客車右前方仍不慎撞擊丙○○所駕駛之H78─860
    號重機車左後方，致馮姵嫙因此人車倒地，受有左手肘擦傷
    、左膝挫傷瘀腫及左足踝擦傷等傷害。詎丁○為逃避其過失
    傷害之刑責，竟另教唆吳登彩出面頂替其駕車肇事之責任〔
    吳登彩所涉頂替罪嫌，另案經台灣台南地方法院以九十五年
    度簡字三四一二號簡易處刑判決判處拘役五十日未經上訴而
    確定〕，經吳登彩應允後，吳登彩於同日向前來現場處理之
    警員程建慈佯稱係其駕車肇事，並於同日下午二時四十五分
    許，在台南市警察局交通隊車禍處理小組辦公室內，於警員
    程建慈製作道路交通事故談話紀錄表時，再次向調查該件車
    禍之警員程建慈佯稱係其駕車肇事。嗣因吳登彩發覺事態嚴
    重，而於九十五年八月十八日向承辦之檢察事務官自首上開
    頂替情事，始查知上情。
二、案經馮姵嫙訴請臺灣臺南地方法院檢察署檢察官偵查後起訴
    。
    理  由
一、訊據被告丁○固不否認有於上開時、地發生上開車禍致告訴
    人馮姵嫙受有左手肘擦傷、左膝挫傷瘀腫及左足踝擦傷等傷
    害，惟其否認犯罪，辯稱：「是告訴人馮姵嫙來撞我們的車
    輛，而且當時是由吳登彩駕駛，不是我開車的，我們的車本
    來行駛在內側快車道，因前方是紅燈，我們要停下來，告訴
    人的車從後方過來，撞到我們車的右後方」云云。
二、經查：
（一） 被告丁○與告訴人馮姵嫙發生上開車禍，致告訴人馮姵
       嫙因此受有左手肘擦傷、左膝挫傷瘀腫及左足踝擦傷等
       傷害之事實，有道路交通事故調查報告表 (一)、(二)
       、道路交通事故現場圖、郭綜合醫院出具之診斷證明書
       各一份及現場蒐證照片二十張附卷可資佐證。
（二）證人即告訴人馮姵嫙於原審九十六年三月二十六日審理時
      證稱：其是看到前方有部車號不詳的大貨車停在文賢路的
      慢車道，其騎機車到文賢路一一六六號前時，打算向左變
      換車道到外側車道，其變換車道時，有打方向燈，而且其
      變換車道時，快車道沒有其他車輛，待其看到時，被告的
      車已經在其後方旁邊了，在發生車禍前，其沒有看到被告
      的車。被告的車是從文賢路過來，與其同向，被告的車行
      駛在外側快車道，其機車是從慢車道繞道到外側快車道，
      又要回到慢車道的時候才被撞擊的。「因那時是中午時間
      ，車輛很多，又要閃避那輛大貨車，所以我閃到外側快車
      道時，沒有看到被告之車輛，直到我重心不穩，兩車快撞
      到時，我才看到她」。事故發生後，其機車與被告之自小
      客車都在內側快車道而且機車倒地的刮痕也在內側快車道
      ，是因為撞擊時，其還未切入慢車道，那輛停在路旁的大
      貨車體積很大，當時車輛又多，其就被擠到外側車道的最
      外圍，而在撞擊後因重心不穩，機車有稍微被拖出去，才
      會倒在內側車道。當時0828─JE號自小客車的駕駛人確實
      是被告，吳登彩下車說是他開的，其有向到現場的警員程
      建慈說駕駛人是丁○，但程建慈要其向承辦的警員說明。
      其亦有向作筆錄的警察說駕駛人是丁○，但作筆錄的警察
      說他沒有到現場，也沒有看到車禍的狀況，有人要承認就
      讓他承認。「承辦之警員有對我與吳登彩作酒測，測完之
      後，我有跟一位女警員說駕駛者不是吳登彩，該警員要我
      向承辦警員說，而且在調解委員會調解時，吳登彩告訴我
      ，他不會開車，後來我才撤銷對他的告訴」等語。
（三）證人張景德於原審九十六年四月二十三日審理時證稱：其
      是「中華之聲新聞社」台南市的特派記者，之前其不認識
      吳登彩，其是於本件車禍後，在文賢路的現場及台南市警
      察局交通隊車禍處理小組見過吳登彩。九十五年七月十一
      日「那天是丁○打電話給我，他們要到安南區談土地仲介
      ，可能會簽約，之前我曾經幫他們處理過簽約的事，所以
      這次也要我一起過去幫她處理，所以我騎機車跟在他們車
      子後面，大約二、三部車身的距離」。「當天我騎機車跟
      在他們後面，因為自小客車是貼黑色遮陽紙，我從外面看
      不出是誰開車的，到了文賢路一一六六號大賣場前，有部
      大貨車停在路邊卸貨，所以0828─JE號自小客車和告訴人
      的機車都偏向左邊的車道行駛，騎機車的告訴人閃避的角
      度太大，所以擦撞到小客車，後來丁○從小客車的副駕駛
      座下車」。其看到事故發生後，「我先把機車停在旁邊，
      丁○下車後看到只是輕微的擦撞，就拿新台幣（下同）二
      千元給告訴人，要她去修理機車，並拿名片給告訴人以便
      跟她聯絡」。並證稱其在事故發生前是騎機車在慢車道，
      被告之小客車行駛在其左邊的外側快車道，告訴人之機車
      行駛於慢車道，在其前面。事故發生前，被告之小客車與
      告訴人機車幾乎平行，兩車為了閃避大貨車而偏向左邊去
      。卸貨的大貨車佔用整個慢車道，因為慢車道有許多機車
      ，而且大貨車也有一部分佔用到外側快車道，被告他們為
      了閃避機車所以才偏向行駛。0828─JE號自小客車之前半
      部被撞，其看到告訴人只是小擦傷，當時告訴人堅持報案
      ，吳登彩從小客車另外一邊走過來，因為丁○是車主，所
      以她拿了二千元給告訴人，至於吳登彩，在其離開之前，
      並沒有聽到他講什麼。其看並不是重大的車禍，所以告訴
      丁○能否與告訴人私下解決，之後其沒有等警員程建慈到
      現場就先離開了，後來其邀請李文正議員到台南市警察局
      交通隊車禍處理小組看能否圓滿解決此事云云。
（四）證人即警員程建慈於原審九十六年四月二十三日審理時證
      稱：本件車禍到現場處理之警員只有其一人，「我到達現
      場時，兩車都有保持現場沒有移動，我就製作現場圖，而
      人的部分，印象中有位婦人跑來告訴我，她的轎車哪邊有
      碰撞到，我說等我測量、劃圖之後，再聽你解說」。其在
      現場詢問0828─JE號自小客車是誰駕駛的，吳登彩在場表
      示是其駕駛的。回到警局製作筆錄時，「我只製作吳登彩
      的筆錄，車主丁○的沒有作，吳登彩也答說車子是他駕駛
      的」、「我不記得是吳登彩或是丙○○的先作，兩人都有
      製作筆錄，但是分開製作」、「在現場時我是有詢問丙○
      ○，她說車輛不是吳登彩開的，我再次詢問吳登彩，以確
      認車輛是誰開的，但他仍說車子是他開的，而告訴人仍說
      車子不是吳登彩開的，只是後來在警局作筆錄時，這個問
      題沒有記載，可能是我們漏問了」等語。
（五）證人吳登彩於原審九十六年四月二十三日審理時證稱：其
      去為被告丁○作搭鐵厝的工作而認識丁○的，本件車禍發
      生時，其有在場，但其沒有考領駕照，不會開車，0828─
      JE號自小客車不是其開的。警察到場處理時，其有向警察
      說車子是其開的，「因為在現場丁○要我頂替，所以我才
      向警察說車子是我開的」，「因為她（丁○）欠我搭鐵厝
      的工錢（總數約七、八千元），她說若我頂替後，她才要
      付我工錢，所以我就頂替」，並稱其知道頂替的法律後果
      。其與被告同車是「因為我姊姊在土城有塊地要賣，她（
      丁○）要去看看」。其與丁○從東豐路某廟出發，從出發
      就是丁○開車的，除了其與丁○之外，並沒有與其他人一
      起前往。車禍發生後，其先下車扶起告訴人，丁○才下車
      ，「她沒有作何表示，我也不清楚她有無拿二千元給告訴
      人」、「被告在車內告訴我，若我頂罪，她才要付我工錢
      」。事故發生前，其坐在車上之副駕駛座，小客車行駛於
      慢車道，在慢車道與告訴人之機車發生擦撞，當時「機車
      在我們小客車的前面」、「小客車自後追撞告訴人的機車
      」，當時文賢路一一六六號前的慢車道停有大貨車卸貨，
      被告撞到告訴人的機車後才切到內側快車道。並證稱其與
      被告去處理土地事宜時，被告沒有說她要找議員的人來幫
      忙處理，發生車禍時，證人張景德沒有在現場，「他（張
      景德）只是事後才去交通隊」。因為車子不是其開的，因
      此其在偵查時翻異前供，其在偵查時翻異前供並無受到告
      訴人之影響，亦無受告訴人收買等語。
（六）證人乙○○於本院九十六年八月十四日日審理時證述：我
      是被告司機，都開現代的，828號該車。約任職三年左右
      ，現在還是。九十五年七月十一日案發當天，本來是我要
      開的因我父親中風，出發時我看到阿彩開該車載老闆娘。
      被告會開車，曾開過828號該車等語（見本院卷第44至46
      頁）。
（七）查，證人吳登彩於警詢時雖向警員程建慈佯稱係其駕車肇
      事，惟本案肇事者事實上是被告，其係應被告要求而頂替
      乙情，業據證人吳登彩於檢察事務官調查時及原審供述明
      確（見95年度核交字第1155號卷第3─4頁、原審卷第101
      至102頁）。核與證人馮姵嫙證述「當時0828─JE號自小
      客車的駕駛人確實是被告，吳登彩下車說是他開的，其有
      向到現場的警員程建慈說駕駛人是丁○，但程建慈要其向
      承辦的警員說明。其亦有向作筆錄的警察說駕駛人是丁○
      ，但作筆錄的警察說他沒有到現場，也沒有看到車禍的狀
      況，有人要承認就讓他承認。承辦之警員有對我與吳登彩
      作酒測，測完之後，我有跟一位女警員說駕駛者不是吳登
      彩，該警員要我向承辦警員說，而且在調解委員會調解時
      ，吳登彩告訴我，他不會開車，後來我才撤銷對他的告訴
      」等語（見原審卷第70至71頁），證人即警員程建慈證述
      ：「在現場時我是有詢問丙○○，她說車輛不是吳登彩開
      的，我再次詢問吳登彩，以確認車輛是誰開的，但他仍說
      車子是他開的，而告訴人仍說車子不是吳登彩開的，只是
      後來在警局作筆錄時，這個問題沒有記載，可能是我們漏
      問了」等語（見原審卷第97頁）、及證人遊丞禾亦證述「
      （問：被告是否會開車？）會開。」、「（問：被告這部
      車子曾經開過？）曾經開過。」等語（見本院卷第45之1
      頁）相符，並有吳登彩因頂替被告駕車肇事經檢察官於九
      十五年十月十六日以95年度偵字第13249號聲請簡易判決
      處刑（見95年度簡字第3412號卷第1─2頁）、復經原審法
      院以95年度簡字3412號為簡易處刑判決在案可參（見原審
      卷第34頁）。由上開證人吳登彩、丙○○均證述該0828─
      JE號自小客車當時是由被告丁○駕駛、而丙○○所述與程
      建慈相符，且被告丁○會開車，亦經證人遊丞禾證述屬實
      。又吳登彩因頂替被告丁○駕車肇事經原審為簡易判決處
      刑確定，堪認本事故肇事汽車駕駛為被告丁○無訛。
（八）次查，雖證人張景德證述肇事後其於現場有看到被告從小
      客車副駕駛座下車云云（見原審卷第92頁）。惟查，被告
      丁○於九十五年十月三日檢察事務官調查時供稱張景德於
      事故發生時沒有在現場，其聲請傳喚張景德作證是「因為
      他可以證明到交通隊時，他有問吳登彩事故經過，吳登彩
      有跟他說，他（吳登彩）是肇事人」（見95年度交查字第
      953號卷第16頁）。又查，依被告九十五年十月三日之聲
      請傳喚證人張景德之刑事聲請狀所載，事故發生後，被告
  　  丁○「打電話請求安平區市議員李文正至交通隊與被害人
      協調，希望達成和解，當時李文正議員之助理張景德先生
      首先到達交通隊，向吳登彩詢問了解發生交通事故之經過
      ，吳某均據實告知」等語（見95年度交查字第953號卷第
      19 頁），有上開刑事聲請狀附卷可稽。且參證人吳登彩
      於原審九十六年四月二十三日證述其與被告去處理土地事
      宜時，被告沒有說她要找議員的人來幫忙處理，發生車禍
      時，證人張景德沒有在現場，「他（張景德）只是事後才
      去交通隊」等語（見原審卷第102至103頁），以及告訴人
      馮姵嫙、警員程建慈均未提及現場有張景德其人，而張景
      德果真如其於原審九十六年四月二十三日之證述，有於當
      天騎機車跟在0828─JE號自小客車後面約二、三部車身的
      距離，並看到「騎機車的告訴人閃避的角度太大，所以擦
      撞到小客車」（見原審卷第92頁），則此乃對於被告有利
      之事實，其既係曾經為被告丁○處理過簽約之事宜，為被
      告所信賴，此次又找其到安南區幫忙處理土地仲介簽約事
      宜，則其看見被告丁○發生車禍，且所看見發生車禍之情
      形有利於被告丁○，其豈會不上前幫忙被告處理善後及等
      警察到來並為被告丁○作證即先行離去？又其如果真有如
      其於同上之證述，有在現場並看見車禍發生之情形，則其
      何須到交通隊向吳登彩詢問了解發生交通事故之經過，其
      為何不向警察直接表明其係目擊證人並在警詢時出面作證
      ？足見證人張景德上開證述其有在現場並看見車禍發生之
      情形及肇事後被告從0828─JE號自小客車的副駕駛座下車
      云云，均屬不實，顯係偽證，其上開之證述應不足採信。
（九）又查證人乙○○固證述其係被告丁○司機，九十五年七月
      一日案發當日因其父親中風，而改由阿彩開車搭載被告丁
      ○云云（見本院卷第45─46頁）。然查吳登彩已否認其會
      開車，且參倘證人遊丞禾果為被告司機且當日親見吳登彩
      開車搭載被告，此有利於被告丁○之證據，被告丁○豈有
      不立即於案發後聲請傳訊，而待被判刑後於二審方聲請傳
      喚之理。況參被告丁○於警詢時即知傳訊張景德為其證明
      肇事汽車駕駛係吳登彩，並佐以證人乙○○亦證述其所以
      出庭作證，係應被告丁○要求乙情。足認證人乙○○上開
      有利被告丁○之證述，無非係為被告丁○事後卸責之詞，
      顯然不實，而不足採。
（十）再依上開道路交通事故現場圖及現場照片（經原審依職權
      調借檢方95年度偵字第12334號被告丁○違背安全駕駛致
      交通危險罪之卷宗而依該案所附於之警卷之道路交通事故
      現場圖及現場彩色照片）顯示：車禍發生後，0828─JE號
      自小客車頭北尾南停於文賢路一一六六號前面之文賢路由
      南向北之內側快車道上。H78─860號重機車則頭東尾西倒
      在文賢路由南向北之內側快車道上，位於0828─JE號自小
      客車右照後鏡之右邊０．六公尺。機車倒地之刮地痕起點
      始於0828─JE號自小客車右後車身之右邊０：五公尺處，
      距離文賢路由南向北之內側快車道與外側快車道之分道線
      ０．六公尺，該刮地痕由西南略向東北延伸至H78─860
      號重機車倒地後之停留位置，長一．六公尺。又車禍發生
      後，0828─JE號自小客車（即現場圖之B車）之右前保險
      桿破損、右前車輪圈有輕微擦痕（現場圖之肇事經過摘要
      欄將上開記載誤認係A車）；H78─860號重機車（即現場
      圖之A車）之後部撞損（此是直接被撞處）、左側車身擦
      損、左後照鏡歪損（此是機車倒地後滑行造成）（現場圖
      之肇事經過摘要將上開記載誤認係B車）。由上開二車於
      肇事後之停留位置、方向、車損情形及H78─860號重機車
      倒地後之刮地痕起點之位置及走向，可知H78─860號重機
      車係在文賢路由南向北之內側快車道上被0828─JE號自小
      客車自後撞擊，顯然告訴人馮姵嫙於車禍發生前，因見前
      面文賢路一一六六號前停有一輛大貨車正在卸貨，跨越文
      賢路由南向北之慢車道及一部分外側快車道，且當時有多
      輛機車，其遂從慢車道變換到外側快車道並進入內側快車
      道，而被告丁○亦為閃避前面之正在卸貨之大貨車及行進
      中之機車，遂由外側快車道變換到內側快車道，並在內側
      快車道內，其駕駛之0828─JE號自小客車右前方不慎自後
      追撞告訴人馮姵嫙所駕駛之H78─860號重機車左後方，才
      造成上開現場之情形。告訴人馮姵嫙於上開（二）證述其
      係在外側快車道上被撞擊部分，與實情不符，應不足採信
      。證人吳登彩於原審九十六年四月二十三日審理時證述有
      關0828─JE號自小客車行駛於慢車道，在慢車道與告訴人
      之機車發生擦撞部分（見原審卷第101頁），完全悖離實
      情，亦不足採信。被告辯稱「我們的車本來行駛在內側快
      車道，因前方是紅燈，我們要停下來，告訴人的車從後方
      過來，撞到我們車的右後方」云云，亦與上開實情完全不
      符，自不足採信。
（十一）按汽車行駛時，駕駛人應注意車前狀況，並隨時採取必
        要之安全措施；汽（機）車在雙向四車道行駛變換車道
        時，應讓直行車先行，並注意安全距離，道路交通安全
        規則第九十八條第一項第六款、第九十四條第三項定有
        明文。被告丁○與告訴人馮姵嫙於駕車時，自應分別注
        意遵守上開規定。且依當時之情形，天候晴、日間自然
        光線、柏油路面乾燥、無缺陷、視距良好，有上開道路
        交通事故調查報告表（一）可稽，客觀上並無不能注意
        之情事。被告丁○駕駛0828─JE號自小客車（該車屬於
        丁○之女兒陳雅所有），搭載吳登彩，欲到台南市安
        南區與吳登彩之姊姊洽談土地仲介事宜，沿台南市○○
        路外側快車道，由南向北行駛，途經文賢路一一六六號
        前時，因文賢路一一六六號前停有一輛大貨車正在卸貨
        ，跨越文賢路由南向北之慢車道及一部分外側快車道，
        因而擋住慢車道，慢車道之車輛勢必變換車道到外側快
        車道，被告丁○本應注意汽車行駛時，駕駛人應注意車
        前狀況，並隨時採取必要之安全措施，以避免危險之發
        生，詎其竟疏於注意車前狀況，隨時採取必要之安全措
        施，適有告訴人謝佩璇駕駛H78─860號重機車，同向沿
        文賢路慢車道由南向北行駛，因上開大貨車擋住慢車道
        ，謝佩璇本應注意變換車道時，應讓直行車先行，並注
        意安全距離，詎告訴人謝佩璇竟疏未注意讓被告丁○所
        駕駛之直行車先行，並注意安全距離即貿然變換車道到
        文賢路由南向北之外側快車道並進入內側快車道，被告
        丁○發覺前面有狀況而向左偏閃進入內側快車道，其所
        駕駛之0828─JE號自小客車右前方仍不慎撞擊告訴人謝
        佩璇所駕駛之H78─860號重機車左後方，致告訴人馮姵
        嫙因此人車倒地，受有左手肘擦傷、左膝挫傷瘀腫及左
        足踝擦傷等傷害，被告丁○就本件車禍之發生顯有過失
    　　，應無疑義。又告訴人馮姵嫙就本件車禍之發生亦與有
      　過失，然並不因此而解免被告丁○過失之責。被告丁○
        之過失行為與告訴人馮姵嫙受有前揭傷害間，並有相當
        因果關係。依被告丁○及告訴人馮姵嫙之過失情節而言
        ，本院並認被告丁○應負肇事次因之責任；告訴人馮姵
        嫙應負肇事主因之責任。綜上所述，事證明確，被告丁
        ○之過失犯行洵堪認定。
三、核被告所為，係犯刑法第二百八十四條第一項前段之過失傷
    害罪。被告丁○無駕駛執照駕車，致告訴人馮姵嫙受傷，應
    依道路交通管理處罰條例第八十六條第一項規定加重其刑。
四、撤銷改判之理由：原審因認被告丁○犯行罪證明確予以論科
    固非無見，惟查本案被告丁○犯罪時間為九十五年七月十一
    日中午十二時二十分許，係於民國九十六年四月二十四日之
    前，原審未及依中華民國九十六年罪犯減刑條例相關規定予
    以減刑，亦有未當。被告丁○上訴意旨否認犯罪，徒陳詞指
    摘原判決不當，雖無可取，然原判決既有上開未妥之處，自
    應由本院將原判決撤銷改判。
五、量刑：爰審酌被告丁○之品行不佳〔曾有多次賭博前科及恐
    嚇（被法院判處拘役30日）、妨害自由（被法院判處拘役30
    日）、詐欺（被法院判處有期徒刑6月確定，於93年3月29日
    易科罰金執行完畢，被告本件過失傷害係過失犯，非故意犯
    ，不構成刑法第四十七條第一項規定之累犯）等前科（以上
    均不構成累犯），有臺灣高等法院被告前案紀錄表附卷可稽
    〕、生活經濟狀況及智識程度均普通、所生之危害（告訴人
    受有左手肘擦傷、左膝挫傷瘀腫及左足踝擦傷等傷害，傷勢
    甚為輕微）、被告丁○應負肇事之次因責任、告訴人應負肇
    事之主因責任，就車禍之發生情節而言，被告丁○之惡性及
    過失責任可謂甚低，惟被告丁○事後否認犯行並教唆吳登彩
    出面頂替其駕車肇事之責任，其犯罪後之態度顯然不佳，且
    尚未與告訴人成立民事和解等一切情狀，爰量處拘役四十日
    ，並依中華民國九十六年罪犯減刑條例減刑第二條第一項第
    三款之規定減其刑二分之一為拘役二十日、及刑法第四十一
    條第一項之規定，諭知易科罰金之折算標準，以示懲儆。
據上論斷，應依刑事訴訟法第三百六十九條第一項前段、第三
百六十四條、第二百九十九條第一項前段、道路交通管理處罰條
例第八十六條第一項、刑法第二百八十四條第一項前段、第四十
一條第一項前段、刑法施行法第一條之一、中華民國九十六年罪
犯減刑條例第二條第一項第三款、第七條，判決如主文。
本案經檢察官蘇南桓到庭執行職務。
中　　華　　民　　國　　96　　年　　8　 　月　　28　　日
                  刑事第二庭    審判長法　官  葉居正
                                      法　官  吳森豐
                                      法　官  吳勇輝
以上正本證明與原本無異。
不得上訴。
　　　　　　　　　　　　　　　　　　　書記官  李良倩
中　　華　　民　　國　　96　　年　　8 　　月　　28　　日
附錄本案論罪科刑法條全文：
中華民國刑法第284條：
因過失傷害人者，處6月以下有期徒刑、拘役或5百元以下罰金。
致重傷者，處1年以下有期徒刑、拘役或5百元以下罰金。
從事業務之人，因業務上之過失傷害人者，處1年以下有期徒刑
、拘役或1千元以下罰金，致重傷者，處3年以下有期徒刑、拘
役或2千元以下罰金。
